【裁判字號】    95,訴,2207
【裁判日期】    951214
【裁判案由】    返還消費借貸款
【裁判全文】
臺灣板橋地方法院民事判決              95年度訴字第2207號
原      告  台灣中小企業銀行股份有限公司
法定代理人  丁○○
訴訟代理人  乙○○
被      告  名集傳播有限公司
兼上一人
法定代理人  丙○○
被      告  甲○○
訴訟代理人  丙○○
上列當事人間請求給付借款事件，經本院於民國95年11月30日言
詞辯論終結，判決如下：
    主      文
被告應連帶給付原告新台幣貳佰壹拾陸萬柒仟伍佰拾陸元及自
民國九十五年七月十七日起至清償日止，按年息百分之七點０四
計算之利息，並自民國九十五年八月十八日起至清償日止，其逾
期在六個月以內者，按上開利率百分之十，逾期超過六個月者，
，按上開利率百分之二十計付之違約金。
訴訟費用由被告連帶負擔。
本判決於原告以新台幣柒拾萬元供擔保後，得假執行。
    事實及理由
一、本件依兩造所訂授信約定書第12條約定，合意以本院為第一
    審管轄法院，是本院自屬有管轄權之法院，合先敘明。
二、原告主張：被告名集傳播有限公司於民國（下同）93年12月
    21日邀同被告丙○○、甲○○為連帶保證人，與原告簽訂借
    據，借得新台幣（下同）3,000,000 元，約定借款期間自93
    年12月24日起至98年12月24日止，利息按原告當時之基準利
    率加年利率3.31% 計付，嗣後應隨原告公告之基準利率調整
    而調整，並自調整日起，按調整後之年利率計算，自實際撥
    款日起，依年金法，按月攤還本息，第一次繳款日為94年1
    月24日，借款到期或視為全部到期未立即償還時，按約定利
    率計付遲延利息，逾期清償本金、利息或本息時，按借款總
    餘額，自應償付日起，逾期在6 個月以內者，按上開利率10
    % ，逾期超過6 個月部分，按上開利率20% 計付違約金。詎
    被告名集傳播有限公司借得上開款項後，僅繳至95年7 月17
    日，爾後即未依約履行，依授信約定書第5 條約定，本債務
    視同全部到期，應即清償。被告丙○○、甲○○既為連帶保
    證人，依約應負連帶清償之責等語。並聲明：(一)被告應連帶
    給付原告2,167,536 元及自95年7 月17日起至清償日止，按
    年息7.04% 計算之利息，並自95年8 月18日起至清償日止，
    其逾期在6 個月以內者，按上開利率10% ，逾期超過6 個月
    者，按上開利率20% 計付之違約金。(二)原告願供擔保，請准
    宣告假執行。
三、被告則以：被告雖欠款未還，但已擬具還款計劃予原告，被
    告無力一次清償等語置辯，並聲明求為判決：駁回原告之訴
    。
四、查本件原告主張之事實，已據其提出借據影本1 紙、授信約
    定書影本3 份、連線作業查詢單1 份證，被告亦自認確有積
    欠原告借款未還之事實，是原告之主張自堪信為真實。依約
    被告之借款既已視為全部到期，則原告依消費借貸及連帶保
    證契約，請求被告連帶給付借款新台幣2,167,536 元及自95
    年7 月17日起至清償日止，按年息7.04% 計算之利息，並自
    95年8 月18日起至清償日止，其逾期在6 個月以內者，按上
    開利率10% ，逾期超過6 個月者，按上開利率20% 計付之違
    約金，為有理由，應予准許。
五、原告陳明願供擔保，請求宣告假執行，核無不合，爰酌定相
    當之擔保金額准許之。
六、訴訟費用負擔之依據：民事訴訟法第85條第2項。
中    華    民    國    95    年    12    月    14    日
                  民事第二庭    法  官  程怡怡
以上正本係照原本作成
如對本判決上訴，須於判決送達後20日內向本院提出上訴狀
中    華    民    國    95    年    12    月    14    日
                                書記官  華海珍


司法院資訊處製作；財團法人民間司法改革基金會備份。
